【裁判字號】    95,易,289
【裁判日期】    950912
【裁判案由】    竊盜
【裁判全文】
臺灣宜蘭地方法院刑事判決               95年度易字第289號
公  訴  人  臺灣宜蘭地方法院檢察署檢察官
被      告  丁○○
                    （
上列被告因竊盜案件，經檢察官提起公訴（95年度偵字第2895號）
，經本院合議庭裁定以簡式審判程序審理，判決如下：
    主  文
丁○○犯如附表編號１、２、３、５、６所示之罪，各處如附表
編號１、２、３、５、６所示之刑，應執行拘役陸拾日，如易科
罰金，以銀元參佰元即新臺幣玖佰元折算壹日。又犯如附表編號
４所示之罪，處有期徒刑陸月，如易科罰金，以新臺幣壹仟元折
算壹日。
    事實及理由
一、構成犯罪事實：
    丁○○基於意圖為自己不法所有之犯意，分別於附表編號1
    至6所示時間、地點，以附表編號1至6所示方式，竊取附表
    編號1至6所示被害人如附表編號1至6所示財物，得手後供己
    觀賞使用。嗣於95年7月23日23時許，為警在宜蘭縣宜蘭市
    ○○路○段「綠九市場」旁查獲。
二、認定犯罪事實所憑之證據及理由：
（一）被告丁○○於警詢、偵查、本院審理中之自白。
（二）證人乙○○於警詢、偵查中之證詞。
（三）證人賴秋鈴、甲○○、戊○○○、丙○○於警詢中之證詞
      。
（四）贓物認領保管單5紙。
（五）照片10幀。
（六）上開（二）至（五）證據，足以佐證被告首開自白與事實
      相符。
三、論罪科刑之理由：
（一）按被告為附表編號1所示行為後，94年2月2日修正公布之
      刑法（下稱新法）已於95年7月1日施行，新法第2條第1項
      規定：「行為後法律有變更者，適用行為時之法律。但行
      為後之法律有利於行為人者，適用最有利於行為人之法律
      。」，係規範行為後法律變更所生新舊法律比較適用之準
      據法，於新法施行後，自應適用新法第2條第1項之規定，
      為「從舊從輕」之比較；又比較新舊法時，應就罪刑有關
      之共犯、未遂犯、想像競合犯、牽連犯、連續犯、結合犯
      ，以及累犯加重、自首減輕暨其他法定加減原因（如身分
      加減）與加減比例等一切情形，本於統一性及整體性原則
      ，綜其全部罪刑之結果而為比較（最高法院95年度第8次
      刑事庭會議決議參照）。經查：
   1、修正前刑法第320條第1項所規定之罰金本刑，依罰金罰鍰
      提高標準條例第1條前段之規定，提高10倍後為銀元5,000
      元以下，換算為新臺幣後，為新臺幣15,000元以下。修正
      後同法條所規定之罰金本刑，依刑法施行法第1條之1之規
      定，變更其單位為新臺幣並提高30倍後為新臺幣15,000元
      以下，是比較新舊法之結果，新法並未較有利於被告。
   2、修正前刑法第33條第5款規定罰金為銀元1元以上，換算為
      新臺幣後，為新臺幣3元以上。修正後同條款則規定「罰
      金：新臺幣1,000元以上，以百元計算之。」，是比較新
      舊法之結果，舊法即行為時法有利於被告。
   3、依修正前刑法第41條第1項前段之規定及95年7月1日刪除
      前罰金罰鍰提高標準條例第2條前段之規定，易科罰金之
      折算標準，應以銀元300元折算1日，經換算為新臺幣後，
      應以新臺幣900元折算為1日；修正後刑法第41條第1項前
      段則規定：「犯最重本刑為5年以下有期徒刑以下之刑之
      罪，而受6個月以下有期徒刑或拘役之宣告者，得以新臺
      幣1,000元、2,000元或3,000元折算1日，易科罰金。」。
      且修正前刑法第41條第2項規定：「併合處罰之數罪，均
      有前項情形，其應執行之刑逾6月者，亦同。」；修正後
      刑法第41條第2項則規定：「前項規定於數罪併罰，其應
      執行之刑未逾6月者，亦適用之。」，是比較新舊法之結
      果，舊法即行為時法有利於被告。
   4、修正前刑法第51條第6款規定：「數罪併罰，分別宣告其
      罪之刑，宣告多數拘役者，比照前款定其刑期。但不得逾
      4個月。」；修正後刑法第51條第6款則規定：「數罪併罰
      ，分別宣告其罪之刑，宣告多數拘役者，比照前款定其刑
      期。但不得逾120日。」，是比較新舊法之結果，新法並
      未較有利於被告。
   5、被告行為後，刑法第56條連續犯之規定，業於94年1月7日
      修正公布刪除，並於95年7月1日施行，則被告於新法修正
      施行前，所為如附表編號1所示竊盜之犯行僅1次，自不構
      成連續犯，無新舊法比較之問題。另被告於新法施行後，
      所為如附表編號2至6所示5次竊盜之犯行，因修正後刑法
      已刪除連續犯規定，自應適用新法分別予以論罪，再與附
      表編號1所示竊盜之犯行，依修正前刑法第51條規定併合
      處罰。
（二）被告丁○○所為附表編號1部分，係犯修正前刑法第320條
      第1項竊盜罪；附表編號2、3、5、6部分，係犯刑法第320
      條第1項竊盜罪；附表編號4部分，係犯刑法第321條第1項
      第2款踰越安全設備竊盜罪。至於公訴人認附表編號1至3
      、5、6所示部分，被告係犯刑法第321條第1項第1款之於
      夜間侵入住宅竊盜罪，惟業經蒞庭檢察官變更起訴法條為
      刑法第320條第1項竊盜罪，本院自勿庸再變更起訴法條，
      併此敘明。
（三）被告所犯附表編號1至3、5、6所示竊盜罪、附表編號4所
      示加重竊盜罪，犯意各別，行為互殊，應予分論併罰。公
      訴人認應論以連續犯，容有未洽，併予敘明。
（四）審酌被告前僅有違反商標法之犯罪前科，有臺灣高等法院
      被告前案紀錄表1份在卷可參，素行尚稱良好，惟其竟多
      次竊取附表編號1至6所示被害人之女性用品，供己觀賞使
      用，影響社會安寧及秩序，及考量被告於犯罪後坦承犯行
      ，態度良好，而被害人戊○○○、丙○○亦於本院當庭表
      示願意原諒被告等一切情狀，分別量處如附表編號1至6所
      示之刑，各諭知如附表編號1至6所示易科罰金之折算標準
      ，拘役部分並依修正前刑法第51條第6款規定，定其應執
      行之刑。
四、適用之法律：
（一）程序法方面：刑事訴訟法第273條之1第1項、第299條第1
      項前段、第310條之2。
（二）實體法方面：現行刑法第2條第1項前段、第320條第1項、
      第321條第1項第2款、第41條第1項前段，95年7月1日修正
      生效前刑法第320條第1項、第51條第6款、第41條第1項前
      段，罰金罰鍰提高標準條例第1條前段、95年7月1日刪除
      前罰金罰鍰提高標準條例第2條，現行法規所定貨幣單位
      折算新臺幣條例第2條。
本案經檢察官沈念祖到庭執行職務。
中    華    民    國    95    年     9    月    12    日
                  刑事第四庭   法  官  蘇錦秀
以上正本證明與原本無異。
如不服本判決應於收受本判決後10日內向本院提出上訴書狀，其
未敘述上訴理由者，並得於提起上訴後10日內向本院補提理由書
狀(均須按他造當事人之人數附繕本)「切勿逕送上級法院」。
                               書記官  葉瑩庭
中    華    民    國    95    年     9    月    12    日
附表：
┌───┬────┬────┬────┬────┬────┬─────┬─────────┐
│編  號│犯罪時間│犯罪地點│竊得物品│行竊方法│被害人  │所犯法條  │所宣告之刑及易科罰│
│      │        │        │        │        │        │、罪名    │金之折算標準      │
├───┼────┼────┼────┼────┼────┼─────┼─────────┤
│  1   │95年5月 │宜蘭縣宜│女用紅色│徒手竊取│賴秋鈴  │修正前刑法│拘役10日，如易科罰│
│      │間某日晚│蘭市大福│胸罩1件 │        │        │第320條第1│金，以銀元300元即 │
│      │間      │路2段97 │        │        │        │項竊盜罪  │新臺幣900元折算壹 │
│      │        │號住處後│        │        │        │          │日。              │
│      │        │方曬衣間│        │        │        │          │                  │
├───┼────┼────┼────┼────┼────┼─────┼─────────┤
│  2   │95年7月 │宜蘭縣宜│女用藍色│同上    │賴秋鈴  │現行刑法第│拘役20日，如易科罰│
│      │23日21時│蘭市大福│胸罩、紅│        │        │320條第1項│金，以新臺幣1,000 │
│      │許      │路2段97 │色內褲各│        │        │竊盜罪    │元折算壹日。      │
│      │        │號住處後│1件     │        │        │          │                  │
│      │        │方曬衣間│        │        │        │          │                  │
├───┼────┼────┼────┼────┼────┼─────┼─────────┤
│  3   │95年7月 │宜蘭縣員│女用藍色│同上    │甲○○  │現行刑法第│拘役10日，如易科罰│
│      │23日21時│山鄉蘭城│胸罩1件 │        │        │320條第1項│金，以新臺幣1,000 │
│      │許      │路38之26│        │        │        │竊盜罪    │元折算壹日。      │
│      │        │號住處前│        │        │        │          │                  │
│      │        │騎樓    │        │        │        │          │                  │
├───┼────┼────┼────┼────┼────┼─────┼─────────┤
│  4   │95年7月 │宜蘭縣員│女用咖啡│徒手踰越│戊○○○│現行刑法第│有期徒刑6月，如易 │
│      │23日22時│山鄉員山│色胸罩1 │該處具有│        │321條第1項│科罰金，以新臺幣1,│
│      │許      │路1段312│件      │防閑功能│        │第2款踰越 │000元折算壹日。   │
│      │        │巷29號住│        │之鐵欄杆│        │安全設備竊│                  │
│      │        │處前    │        │安全設備│        │盜罪      │                  │
│      │        │        │        │縫隙竊取│        │          │                  │
├───┼────┼────┼────┼────┼────┼─────┼─────────┤
│  5   │95年7月 │宜蘭縣員│女用粉紅│徒手竊取│丙○○  │現行刑法第│拘役30日，如易科罰│
│      │23日22時│山鄉北七│色胸罩1 │        │        │320條第1項│金，以新臺幣1,000 │
│      │30分許  │路300 巷│件、女用│        │        │竊盜罪    │元折算壹日。      │
│      │        │19號住處│高跟鞋2 │        │        │          │                  │
│      │        │前騎樓  │雙      │        │        │          │                  │
├───┼────┼────┼────┼────┼────┼─────┼─────────┤
│  6   │95年7月 │宜蘭縣宜│女用深紫│同上    │乙○○  │現行刑法第│拘役10日，如易科罰│
│      │23日22時│蘭市中山│色胸罩1 │        │        │320條第1項│金，以新臺幣1,000 │
│      │50分許  │路1段625│件      │        │        │竊盜罪    │元折算壹日。      │
│      │        │巷12號住│        │        │        │          │                  │
│      │        │處旁車庫│        │        │        │          │                  │
└───┴────┴────┴────┴────┴────┴─────┴─────────┘
附錄本案論罪科刑法條：
★刑法第320條第1項：
意圖為自己或第三人不法之所有，而竊取他人之動產者，為竊盜
罪，處5年以下有期徒刑、拘役或500元以下罰金。
★刑法第321條第1項：
犯竊盜罪而有左列情形之一者，處6月以上5年以下有期徒刑：
一、於夜間侵入住宅或有人居住之建築物、船艦，或隱匿其內而
    犯之者。
二、毀越門扇、牆垣或其他安全設備而犯之者。
三、攜帶兇器而犯之者。
四、結夥三人以上而犯之者。
五、乘火災、水災或其他災害之際而犯之者。
六、在車站或埠頭而犯之者。


司法院資訊處製作；財團法人民間司法改革基金會備份。
